臺灣嘉義地方法院刑事判決　　　　　　　 96年度易字第712號
公　訴　人　臺灣嘉義地方法院檢察署檢察官
被　　　告　乙○○
上列被告因竊盜案件，經檢察官提起公訴（96年度偵字第7358號
），本院判決如下：
    主  文
乙○○犯攜帶兇器竊盜罪，處有期徒刑陸月，如易科罰金，以新
臺幣壹仟元折算壹日。扣案之手套壹隻、塑膠袋壹個，均沒收。
    事  實
一、乙○○意圖為自己不法之所有，基於竊盜之犯意，於民國96
    年9月11日上午9時50分，騎乘車牌號碼AWX-412號重型機車
    ，攜帶客觀上對人之生命、身體構成威脅足為兇器使用之筍
    刀1支，及其所有之手套1隻、塑膠袋1個，前往嘉義縣民雄
    鄉三興村陳厝寮44之3地號，甲○○種植之竹筍園中，手戴
    手套，並以上揭筍刀割下竹筍2個，竊取移置於實力支配之
    下，為甲○○當場發現，大聲喊叫「小偷偷割竹筍」，乙○
    ○見狀逃逸躲藏於竹筍園中，並將筍刀丟棄於不明處所，甲
    ○○追趕同時並撥打電話報警。嗣經警據報到場查獲，並扣
    得上揭手套1隻、塑膠袋1個。
二、案經嘉義縣警察局民雄分局報請臺灣嘉義地方法院檢察署檢
    察官偵查起訴。
    理  由
一、按除簡式審判程序、簡易程序及刑事訴訟法第376條第1款、
    第2款所列之罪之案件外，第一審應行合議審判，刑事訴訟
    法第284條之1定有明文。本件被告乙○○所犯係屬刑事訴訟
    法第376條第2款所列之加重竊盜罪，依法獨任進行審理程序
    ，合先敘明。
二、次按被告以外之人於審判外之言詞或書面陳述，除法律有規
    定者外，不得作為證據。當事人、代理人或辯護人於法院調
    查證據時，知有第159條第1項不得為證據之情形，而未於言
    詞辯論終結前聲明異議者，視為有前項之同意。被告以外之
    人於偵查中向檢察官所為之陳述，除顯有不可信之情況者外
    ，得為證據。刑事訴訟法第159條第1項、第159條之5第2項
    、第159條之1第2項分別定有明文。查檢察官、被告對於證
    人即告訴人甲○○於警詢時之陳述，未於言詞辯論終結前聲
    明異議，本院審酌其言詞陳述作成時之情況，核無違法取證
    或其他瑕疵，認為以之作為證據為適當，是其此部分之陳述
    ，應有證據能力。又告訴人於檢察官依法訊問並命具結之證
    詞，本院審酌其於陳述時之外在環境及情況，並無顯有不可
    信之情況，從而其此部分之證述，亦有證據能力。
三、訊據被告固供承有於上揭時地攜帶手套1隻、塑膠袋1個至竹
    筍園內，然矢口否認有何竊盜之犯行，辯稱：伊當天因為手
    受傷去竹筍園渡假，手套和塑膠袋是伊作農用的，伊沒有偷
    東西，因為伊是在甲○○的竹筍園，所以看到他伊就走了云
    云。惟查：
  (一)上揭犯罪事實，業據告訴人於警詢及偵查時證述明確（見警
    卷第4-5頁、偵卷第15-16頁），並經告訴人於本院審理時結
    證稱：96年9月11日當天8點多的時候，伊去竹筍園那邊用手
    拔草，沒有帶工具，後來9點50分伊看到被告騎著機車，從
    車上下來帶著刀子、袋子、手套進到筍園就開始割了，當天
    被告在割的時候，就有帶手套，塑膠袋是裝筍子用的，他2
    支竹筍割起來已經拿在手上了，伊就叫小偷，伊喊的時候他
    把竹筍丟在旁邊，伊邊喊邊追，順便打電話，大概追了2公
    里，當時他躲在竹筍園裡面，伊抓不到他，也找不到他，伊
    會同警察來才抓到他，被告把袋子、手套塞在竹筍園帆布內
    ，刀子伊不知道他丟在那裡，因為那邊有一條溝，溝很深、
    水很濁，找了好幾次都沒有找到等語（見本院卷第19、20、
    22 頁），復有贓物認領保管單1份及現場照片8張等附卷可
    憑（見警卷第9、11-14頁），另有手套1隻、塑膠袋1個扣案
    可資佐證，足認被告有竊盜之犯行。
  (二)被告雖以上詞置辯，然告訴人於本院審理時結證稱：「（竹
    筍園有沒有做觀光用？）沒有。」「（你的竹筍園會有人去
    那邊散步渡假嗎？）沒有。裡面都是竹園，而且蚊子很多。
    」等語（見本院卷第22頁），是告訴人之竹筍園既非開放供
    作觀光之用，則被告供稱至竹筍園渡假，核與事實不符，尚
    難令人置信。再者，被告於本院審理時供稱手套1隻、塑膠
    袋1個係其農作使用，惟該地並非被告之農地，其攜帶手套1
    隻、塑膠袋1個至竹筍園，已與常情不符，且其於警詢時係
    供稱：是用來裝蛇用的等語（見警卷第2頁），其所辯前後
    矛盾，故被告若非為竊取竹筍，當無攜帶手套1隻、塑膠袋1
    個至竹筍園之必要。又被告對於其為何逃逸一節，於警詢時
    係供稱：告訴人手上有拿筍刀，伊就趕快跑等語（見警卷第
    2頁），與其上揭於本院審理時之供述不一致，其供述之可
    信性，已有可疑，又告訴人於本院審理時已結證稱：「（你
    當天制止被告的時候手上有無拿筍刀？）沒有。」等語（見
    本院卷第20頁），是被告於警詢之辯解，尚非可採，參以被
    告若未竊取竹筍，則其聽到告訴人指稱其係小偷，依常理判
    斷，應向告訴人解釋，何須逃逸並躲藏在竹筍園內。
  (三)綜上所述，被告上開所辯，顯係卸責之詞，不足採信。本件
    事證明確，被告竊盜之犯行堪予認定。
四、按刑法第321條第1項第3款之攜帶兇器竊盜罪，係以行為人
    攜帶兇器竊盜為其加重條件。此所謂兇器，其種類並無限制
    ，凡客觀上足對人之生命、身體、安全構成威脅，具有危險
    性之兇器均屬之。且祇須行竊時攜帶此種具有危險性之兇器
    為已足，並不以攜帶之初有行兇之意圖為必要（最高法院著
    有79年臺上字第5253號判例可資參照）。被告本件犯行所使
    用之筍刀1支，雖未扣案，然依告訴人於本院審理時結證稱
    ：刀子是彎刀的，被告是帶著割竹筍專用的刀子，連刀柄大
    概45公分（經當庭以尺測量證人所比的長度）等語（見本院
    卷第21頁），足認上開被告使用之筍刀1支，質地堅硬，客
    觀上足以對人之生命、身體構成威脅，具有危險性，自屬兇
    器。核被告所為，係犯刑法第321條第1項第3款之攜帶兇器
    竊盜罪。爰審酌被告國小畢業之智識程度，不思正途獲取財
    物，行為之手段，所竊取物品之價值，告訴人所受之損害，
    及否認犯行之犯後態度，且尚未與告訴人達成和解等一切情
    狀，量處如主文所示之刑，並諭知易科罰金之折算標準，以
    示懲儆。扣案之手套1隻、塑膠袋1個，係被告供本件犯罪所
    用及供犯罪預備之物，業據告訴人於本院審理時證述如前，
    且被告於本院審理時供承係其所有（見本院卷第24頁），爰
    依刑法第38條第1項第2款宣告沒收。至被告供犯罪所用之筍
    刀1支，被告否認有攜帶，且未扣案，是既無證據證明係被
    告所有且仍屬存在，爰不另為沒收之諭知，併此敘明。
據上論斷，應依刑事訴訟法第284條之1、第299條第1項前段，刑
法第321條第1項第3款、第41條第1項前段、第38條第1項第2款，
判決如主文。
本案經檢察官廖俊豪到庭執行職務。
中　　華　　民　　國　　96　　年　　11　　月　　30　　日
                  刑事第二庭  法  官  卓春慧
上列正本證明與原本無異。
如不服本判決，應於判決送達後十日內向本院提出上訴狀，上訴
書狀依法應敘述具體理由，如未敘述具體理由者，應於上訴期間
屆滿後二十日內補提理由書於本院（均應附繕本）。告訴人或被
害人如對於本判決不服者，應具備理由請求檢察官上訴，其上訴
期間之計算係以檢察官收受判決正本之日期為準。
中　　華　　民　　國　　96　　年　　11　　月　　30　　日
                              書記官  汪淑菁
附錄本案論罪科刑法條全文：
刑法第321條第1項第3款：
犯竊盜罪而有左列情形之一者，處6月以上5年以下有期徒刑：
三　攜帶兇器而犯之者。
